高雄高等行政法院簡易判決　　　　　　　　　　　　　九十三年度簡字第一號
　　原　　　告　陳彥霖即賓友汽車企業社
　　被　　　告　財政部臺灣省南區國稅局
　　代　表　人　甲○○　局長
右當事人間因稅捐稽徵法事件，原告不服財政部中華民國九十二年十一月六日台財訴
字第Ｚ000000000號訴願決定，提起行政訴訟。本院判決如左：
    主  文
原告之訴駁回。
訴訟費用由原告負擔。
    事實及理由
一、緣原告於民國（下同）八十五年八月至八十八年二月，向訴外人九連汽車有限公
    司（以下簡稱九連公司）進貨，金額計新臺幣（下同）三七六、０００元（含稅
    ），未依規定取得進項憑證，另於八十五年一月至八十八年二月銷售貨物，金額
    計六六三、五五一元（含稅），亦未依法開立統一發票與買受人，且於申報當期
    銷售額時亦未列入申報，經原處分機關屏東縣稅捐稽徵處查獲並審理違章成立，
    乃核定補徵營業稅三一、五九六元（已繳納）及按所漏稅額三一、五九六元處三
    倍罰鍰八四、０００元（計至百元止），另按應取得未取得憑證總額三七六、０
    ００元處百分之五罰鍰一七、九０四元，合計處罰鍰一０一、九０四元，原告對
    罰鍰處分不服，申經復查，未獲變更；提起訴願，經訴願決定將原處分（復查決
    定）關於違反稅捐稽徵法罰鍰部分撤銷，由原處分機關另為處分，其餘訴願駁回
    。原告就違反行為時營業稅法罰鍰部分猶表不服，提起行政訴訟，案經本院以九
    十二年度簡字第一七九號判決將訴願決定、原處分（含復查決定）關於違反行為
    時營業稅法罰鍰部分均予撤銷。原處分機關依前開判決及訴願決定撤銷意旨重核
    結果，違反稅捐稽徵法及行為時營業稅法罰鍰部分，均維持原處分。原告仍表不
    服，再提起訴願，經遭駁回；遂提起本件行政訴訟。
二、原告起訴略以：（一）其於八十五年八月至八十八年二月間，向九連公司進貨金
    額計三七六、０００元，經被告查獲未依規定取得進貨憑證，除依稅捐稽徵法第
    四十四條規定處以罰鍰外，並按漏進漏銷認定違章，就未依規定取得進貨憑證金
    額，換算為銷貨漏開統一發票金額，再處以營業稅漏稅罰，固非無據。惟未依規
    定取得進貨憑證部分，依原告檢附之九連公司負責人蘇堡聰所出具承諾書，業已
    承認其中四四、０００元之材料，係裝在九連公司之自用車，非屬該公司之銷貸
    成本亦非原告之進貨。另一三七、０００元係原告介紹顧客向九連公司購買，亦
    非原告之進貨，以上合計一八一、０００元部分既已取得原銷售者出具之承諾書
    證明非屬原告之進貨，被告自應予以剔除或再加詳查以定虛實取捨。（二）又查
    ，系爭六張估價單即被告搜索違章證物影印附卷之原始憑證，被告既稱顯難認其
    為真實，何以卻依此難認其為真實之估價單，認定為原告之進貨材料，被告對此
    如何自圓其說，豈非自相矛盾？另查，原提示之承諾書縱係委託訴外人張蓮香所
    寫，然既經原銷售者九連公司負責人蓋章，則其對承諾書內容當然認同而無爭議
    ，被告既無反證，依民法第一百十五條規定，此承諾書自屬有效。又原告提示承
    諾書在前，事後九連公司雖已歇業，亦與承諾書內容無涉。（三）又因時隔數年
    之久，對於何時安裝至九連公司自用車及其車號為何，有何證明文件等情，無法
    記憶清楚，且安裝汽車材料，應強制註明車號之規定何在？原告提示九連公司負
    責人簽章之承諾書豈非證明。又系爭估價單編號０００一八七載明「四０、００
    ０元代送鴻昌」，是此一估價單足以證明原告被查獲之進貨材料三七六、０００
    元中確有介紹顧客買進材料情事，雖被告取具之談話筆錄均加以否認，亦不能抹
    殺此一事實。是以被告在未能提出反證前，自應予以認定剔除云云，求為撤銷原
    處分暨訴願決定之判決。
三、被告答辯則以：（一）違反稅捐稽徵法罰鍰部分：(1)原告訴願時主張應減除之一
    八一、０００元進貨材料部分，係與訴外人蘇堡聰對帳後之金額，惟據原告九十
    二年五月二十八日在被告所作談話紀錄稱，實際上並沒有「對過帳」，只有估價
    單為憑，並無其他帳證資料佐證。又原告所提示之六張估價單影本，並未涵蓋其
    主張金額之七筆明細，且未蓋有銷貨人之名稱、營業地址及統一編號印章，亦無
    法提示正本，而原告對上開交易情形均稱不清楚，是所提示減除明細無法勾稽查
    核。(2)另訴外人張蓮香談話紀錄雖稱，原告已取具訴外人蘇堡聰出具之承諾書，
    可證明非原告之進貨，而原告於前開談話紀錄則稱，該二份承諾書是原告委託之
    代客記帳業者張蓮香所寫，寫好後拿去給訴外人蘇堡聰蓋章，與張蓮香之說詞不
    一。且查九連公司業於九十一年十月二十八日經原處分機關屏東縣稅捐稽徵處簽
    報自行歇業在案，雖被告於九十二年四月二十二日及同年五月五日分別按該公司
    營業地址及負責人蘇堡聰戶籍住址發函通知前來備詢，惟郵局均以遷址不明退件
    ，是蘇堡聰承諾書之真實性可議。(3)原告雖主張應減除「裝至九連自用車」部分
    ，有一０、０００元、一一、０００元及二三、０００元三筆，合計四四、００
    ０元，但對於何時安裝、安裝之車號及其他佐證資料等，均無法舉證以實其說。
    (4)原告主張「介紹顧客」，有三九、０００元、三五、０００元、二八、０００
    元及三五、０００元等四筆，合計一三七、０００元，係其介紹大盟及鴻昌二家
    汽車保養場向九連公司買進之材料，故主張應減除。惟對於上開四筆款項，何者
    屬於大盟汽車保養場買進者，何者屬於鴻昌汽車保養場買進者，原告均無法於承
    諾書及估價單上指明，且上開二家汽車保養場負責人張崑章及盧村麟，於九十二
    年四月二十八日至被告所作談話紀錄，均否認有透過原告向九連公司買進材料情
    事。(5)另查鴻昌汽車保養場負責人盧村麟於前開談話紀錄中，對於上開「估價單
    編號０００一八七載明四０、０００元代送鴻昌」部分證稱「這不是我們鴻昌汽
    車保養場透過賓友汽車企業社向九連公司買進之材料。其中註明『代送鴻昌』，
    係因賓友汽車企業社向九連公司買進某輛報廢汽車之前段後，交由我們鴻昌代工
    汽車鈑金、焊接等而已。」是原告主張，顯與事實不合。（二）違反行為時營業
    稅法罰鍰部分：查被告已依訴願撤銷意旨，就原告主張其已取得九連公司證明非
    屬其進貨材料而應減除金額一八一、０００元部分予以查證，結果仍係屬原告之
    進貨，且其無法提示其進貨材料尚未銷售之進銷存帳冊、憑證等證明文件，業如
    前述。是原處分核定原告銷貨漏未開立統一發票六六三、五五一元，逃漏營業稅
    三一、五九六元，按所漏稅額處三倍罰鍰八四、０００元，並無違誤等語，求為
    判決駁回原告之訴。
四、按「營利事業依法規定應給與他人憑證而未給與，應自他人取得憑證而未取得，
    或應保存憑證而未保存者，應就其未給與憑證、未取得憑證或未保存憑證，經查
    明認定之總額，處百分之五罰鍰。」「納稅義務人，有左列情形之一者，除追繳
    稅款外，按所漏稅額處一倍至十倍罰鍰，並得停止其營業：．．．三、短報或漏
    報銷售額者。」分別為行為時稅捐稽徵法第四十四條及營業稅法第五十一條第三
    款所明定。又「關於營業人進貨未依規定取得進貨憑證，並於銷貨時漏開統一發
    票之漏進漏銷案件，其銷貨漏開統一發票，同時觸犯稅捐稽徵法第四十四條及營
    業稅法第五十一條第三款規定部分，應依本部八十五年四月二十六日台財稅第八
    五一九０三三一三號函釋採擇一從重處罰，至其進貨未依規定取得進貨憑證部分
    ，仍應依稅捐稽徵法第四十四條規定處罰。」亦為財政部中華民國八十五年六月
    十九日台財稅第八五０二九０八一四號函所明釋。第按「稅捐稽徵法第四十四條
    規定係屬行為罰，營業稅法第五十一條第三款及第五款之規定係屬漏稅罰。兩者
    處罰之條件固不盡相同，惟稅捐稽徵法第四十四條與營業稅法第五十一條第三款
    之情形，通常以『漏開或短開統一發票』致生短報或漏報銷售額之結果，又稅捐
    稽徵法第四十四條與營業稅法第五十一條第五款之情形，亦皆以『應自他人取得
    統一發票而未取得』致以不實發票生虛報進項稅額之結果，稅捐稽徵法第四十四
    條係就未達漏稅階段之違規為處罰，營業稅法第五十一條第三款或第五款則係對
    已達漏稅階段之違規為處罰，祗依營業稅法第五十一條第三款或第五款規定處罰
    鍰已足達成行政上之目的，勿庸二者併罰。」復有改制前行政法院即現之最高行
    政法院八十四年九月份第一次庭長評事（即現之庭長法官）聯席會議決議可參。
五、查前開第一項所載原告漏進漏銷逃漏營業稅事實及原處分作成之經過等事實，有
    屏東縣稅捐稽徵處八十九年財營字第五十一號處分書、原告承諾書、稅額申報書
    、前開訴願決定書及本院九十二年度簡字第一七九號判決等附原處分卷可稽，且
    經兩造各自陳明於卷，洵堪信實。茲原告所爭執者厥為被告認定原告未依規定取
    得進貨憑證其中一八一、０００元部分，原告已提出原銷售者出具之承諾書證明
    非屬原告之進貨，被告自應予以剔除，並重新核計漏進漏銷額云云，茲為爭執。
    爰就違反稅捐稽徵法罰鍰及違反行為時營業稅法罰鍰部分分別論述本院得心證之
    理由如下：
（一）違反稅捐稽徵法罰鍰部分：
　　(1)本件係原處分機關屏東縣稅捐稽徵處查獲九連公司違章案時自九連公司內帳之
      漏銷金額發現原告亦涉有違章，遂以八十八年十一月七日八八屏稅工字第一０
      一四五０號函通知原告提供帳簿、憑證等資料，經比對九連公司內帳及原告提
      供之帳證資料確有進銷項金額無法勾稽情形，復經原告八十九年一月五日出具
      承諾前開查察事由屬實之承諾書（附於原處分卷第三○頁）後，始確認原告於
      八十五年八月至八十八年二月向九連公司進貨，金額計三七六、０００元（含
      稅），未依規定取得憑證，遂依稅捐稽徵法第四十四條規定，按取得憑證金額
      處百分之五罰鍰一七、九０四元，揆諸首揭規定，被告據以處罰尚屬有據。
    (2)原告事後雖以本件未取得進貨憑證金額三七六、０００元，其中四四、０００
      元之材料，係裝在九連公司之自用車，非屬該公司之銷貨，並提出九連公司負
      責人蘇堡聰出具之承諾書為證云云。然按改制前行政法院即現在之最高行政法
      院三十六年度判字第十六號判例明揭：「當事人主張事實，須負舉證責任，倘
      所提出之證據，不足為其主張事實之證明，自不能認其主張之事實為真實。」
      第查，被告就本件違章事實之查證與認定經過，業如前述，原告若主張本件未
      取得進貨憑證金額其中四四、０００元部分非其進貨，自須就上開事實負舉證
      責任。原告就此雖提出六張估價單之影本及由九連公司負責人蘇堡聰出具之承
      諾書二份為證；則查，該承諾書之內容雖載稱九連公司承認八十六年銷售予原
      告之汽車材料估價單其中四四、０００元部分係裝在該公司之自用車，因會計
      小姐疏忽當成銷貨等語；惟查九連公司業於九十一年十月二十八日自行歇業在
      案，有該公司稅籍異動資料表在卷足佐（見原處卷第一三三頁），另被告於九
      十二年四月二十二日及同年五月五日分別按該公司營業地址及負責人蘇堡聰戶
      籍住址發函通知前來備詢，惟郵局均以遷址不明退件，亦有被告前開寄發之掛
      號信函附原處分可稽，則該承諾書之真實性顯有可疑。且自原告訴願時主張應
      減除之一八一、０００元進貨材料部分，係與訴外人蘇堡聰對帳後之金額，惟
      原告九十二年五月二十八日在被告所作談話紀錄卻稱，實際上並沒有「對過帳
      」，只有估價單為憑，並無其他帳證資料佐證，該二份承諾書是原告委託之代
      客記帳業者張蓮香所寫，寫好後拿去給訴外人蘇堡聰蓋章等語，然訴外人張蓮
      香在被告之談話紀錄則稱原告已取具訴外人蘇堡聰出具之承諾書，可證明非原
      告之進貨等語，兩者說詞不一，益見其瑕疵。再者九連公司既將該筆金額當成
      銷貨，若要證明該項錯誤，應提供九連公司將該筆金額用於自用車之確實憑證
      資料（如何時安裝、安裝之車號等證明）以實其說，非僅憑九連公司負責人蘇
      堡聰片面出具承諾證明書即得信其為真。另據原告九十二年五月二十八日接受
      被告訪談之談話紀錄稱其係至原處分機關屏東縣稅捐稽徵處影印七筆資料（即
      原告出具之未取得憑證資料八十六年明細表），共計一八一、０００元，找到
      估價單後，再請訴外人蘇堡聰蓋章作證等語。然查，系爭六張估價單影本，未
      蓋有銷貨人之名稱、營業地址及統一編號印章，原告亦自承無法提出正本，則
      該等估價單影本之真實性亦堪質疑，本件自不得僅以訴外人蘇堡聰名義出具之
      承諾書即認四四、０００元部分係裝在九連公司之自用車非屬原告之進貨。況
      蘇堡聰出具承諾書之四四、０００元金額中，尚包括未有估價單之金額四筆，
      原告對此，亦未提示任何資料證明，且於前開談話紀錄中亦表示，對上開交易
      情形均不清楚，亦無法提供其他帳證資料佐證，原告就前開主張顯未能提供足
      夠證明以實其說，自無可採。
　　(3)至原告以未依規定取得進項憑證之三七六、０００元中，尚有三九、０００元
      、三五、０００元、二八、０００元及三五、０００元等四筆，合計一三七、
      ０００元，係其介紹大盟及鴻昌二家汽車保養場向九連公司買進之材料，並舉
      九連公司負責人蘇堡聰出具之承諾書為證，主張亦應減除部分；經核原告所提
      之估價單影本及蘇堡聰出具之承諾書之內容，對於上開四筆款項，何者屬於大
      盟汽車保養場買進者，何者屬於鴻昌汽車保養場買進者，均未指明；且上開二
      家汽車保養場負責人張崑章及盧村麟，於九十二年四月二十八日接受被告訪談
      所作談話紀錄，亦均否認有透過原告向九連公司買進材料情事。其中鴻昌汽車
      保養場負責人盧村麟於前開談話紀錄中，對於系爭六張估價單中編號０００一
      八七號載明四０、０００元代送鴻昌部分，並稱：「‧‧‧這不是我們鴻昌汽
      車保養場透過賓友汽車企業社向九連公司買進之材料。其中註明『代送鴻昌』
      ，係因賓友汽車企業社向九連公司買進某輛報廢汽車之前段後，交由我們鴻昌
      代工汽車鈑金、焊接等而已。」等語，各有該談話紀錄附原處分卷可稽，堪信
      為實。則原告主張曾介紹大盟及鴻昌二家汽車保養場向九連公司買進材料合計
      一三七、０００元部分，並非原告進貨，亦無可採。
（二）違反行為時營業稅法罰鍰部分：
      依司法院釋字第三六八號解釋：「‧‧‧行政法院所為撤銷原決定及原處分之
      判決，如係指摘事件之事實尚欠明瞭，應由被告機關調查事證另為處分時，該
      機關即應依判決意旨或本於職權調查事證。倘依重為調查結果認定之事實，認
      前處分適用法規並無錯誤，雖得維持已撤銷之前處分見解；若行政法院所為撤
      銷原決定及原處分之判決，係指摘其適用法律之見解有違誤時，該管機關即應
      受行政法院判決之拘束。」本院九十二年度簡字第一七九號判決，將被告原處
      分關於行為時營業稅法罰鍰部分撤銷之理由，係以原告銷貨漏開發票之罰鍰部
      分，其金額之計算既係由未取得憑證之進貨金額所推算，而該未取得憑證之進
      貨金額既遭訴願決定撤銷，則逃漏營業稅之違章金額之計算亦無所附麗，故亦
      一併撤銷之，係指摘事件之事實尚欠明瞭而已，則被告於該判決將上開處分撤
      銷後，自得本於職權重新調查認定之。而本件經被告重新審查後，以如上述理
      由認原告主張其已取得九連公司證明非屬其進貨材料而應減除金額一八一、０
      ００元部分，經查證結果既仍屬原告之進貨，且其亦無法提示其進貨材料尚未
      銷售之進銷存帳冊、憑證等證明文件，則被告就未取得憑證之進貨金額之認定
      ，即屬於法有據，就原告逃漏營業捐稅而違反行為時營業稅法之裁罰，亦維持
      和原處分相同之決定，即核定原告銷貨漏未開立統一發票六六三、五五一元，
      逃漏營業稅三一、五九六元，按所漏稅額處三倍罰鍰八四、０００元，亦無違
      誤。
六、綜上所述，本件原告於八十五年八月至八十八年二月向九連公司進貨，金額計三
    七六、０００元（含稅），未依規定取得進項憑證，另於八十五年一月至八十八
    年二月銷售貨物，金額計六六三、五五一元（含稅），未依法開立統一發票，且
    於申報當期銷售額時亦未列入申報，經原處分機關屏東縣稅捐稽徵處查獲並審理
    違章成立，乃核定補徵營業稅三一、五九六元（已繳納）及按所漏稅額三一、五
    九六元處三倍罰鍰八四、０００元（計至百元止），另按應取得未取得憑證總額
    三七六、０００元處百分之五罰鍰一七、九０四元，合計處罰鍰一０一、九０四
    元，揆諸前開法條規定及財政部函釋意旨，洵無違誤。訴願決定予以維持，亦無
    不合。原告起訴求予撤銷，非有理由，應予駁回。又本件事證已明，兩造其餘攻
    擊防禦方法，尚與裁判基礎無涉，爰無逐一論述必要，並不經言詞辯論為之。
七、據上結論，本件原告之訴為無理由，依行政訴訟法第二百三十三條第一項、第二
    百三十六條、第一百九十五條第一項後段、第九十八條第三項前段，判決如主文
    。
中　　　華　　　民　　　國    九十三　　年　  　四　　　月　　  三十　　日
                              高雄高等行政法院第三庭
                                          法      官　江幸垠
右為正本係照原本作成。
如不服本判決，應於送達後二十日內，向本院提出上訴狀並表明上訴理由，如於本判
決宣示後送達前提起上訴者，應於判決送達後二十日內補提上訴理由書（須按他造當
事人人數附繕本）。
提起上訴應預繳送達用雙掛號郵票七份（每份三十四元）。
中　　　華　　　民　　　國    九十三　　年　  　四　　　月　　  三十　　日
                                          法院書記官　藍亮仁
附註：
行政訴訟法第二百三十五條（第一項、第二項）：
對於適用簡易程序之裁判提起上訴或抗告，須經最高行政法院之許可。
前項許可，以訴訟事件所涉及之法律見解具有原則性者為限。
